臺灣臺中地方法院刑事判決　　　　　　　92年度訴字第1407號
　　公　訴　人　台灣台中地方法院檢察署檢察官
　　被　　　告　己○○
　　選任辯護人　周黛婕律師
　　被　　　告　戊○○
　　選任辯護人　袁烈輝律師
上列被告因違反槍砲彈藥刀械管制條例等案件，經檢察官提起公
訴（90年度偵字第19891號、91年度偵字第1516號），本院判決
如下：
    主  文
己○○共同販賣第一級毒品，未遂，處有期徒刑柒年陸月；扣案
之第一級毒品海洛因伍包（驗餘合計淨重拾壹點壹肆公克，包裝
重合計壹點壹伍公克）沒收銷燬之，搭配門號00000000
00號使用之行動電話壹支，沒收。其他被訴販賣第二級毒品與
持有槍枝、子彈部分，均無罪。
戊○○共同販賣第一級毒品，未遂，處有期徒刑柒年貳月；扣案
之第一級毒品海洛因伍包（驗餘合計淨重拾壹點壹肆公克，包裝
重合計壹點壹伍公克）沒收銷燬之，搭配門號00000000
00號使用之行動電話壹支，沒收。其他被訴販賣第二級毒品部
分，無罪。
    犯罪事實
一、緣己○○與辛○○均同有施用毒品之習性，相互認識，並己○○前即曾無償提供第一級毒品海洛因供辛○○施用。嗣辛○○於民國九十年十月三十一日上午十時許因施用毒品案件
    為警查獲，經警詢問辛○○要其配合提供上手來源，辛○○
    為求得減輕刑責，即在基於自己自由意識下，向警方供稱毒
    品係向己○○購買，辛○○並願配合警方之查緝，而於同日
    上午十一時三十分許，自行以0000000000號行動
    電話撥打給己○○持用之門號0000000000號行動
    電話洽商購買第一級毒品海洛因，雙方約在台中市○○路與
    梅川西路口處交易，己○○即以該門號000000000
    0號行動電話與戊○○持用之門號0000000000號
    行動電話聯絡，因之前戊○○亦已因施用毒品之故而認識辛○○，二人即共同基於意圖營利之犯意聯絡，在己○○詢悉
    戊○○身上尚留存有當日凌晨甫向綽號「阿國」之男子購得
    原欲供己施用之第一級毒品海洛因後，己○○乃委由戊○○
    駕駛Ｙ三一五八六七號自用小客車，將海洛因毒品０˙四公
    克，以新台幣（下同）二千元價格販賣予辛○○，嗣辛○○
    在警方人員控制下與戊○○銀貨兩訖交易完成後，員警即尾
    隨戊○○所駕之上開車輛返回台中市○○○路○段一四七之
    一號二樓之二其與己○○經常聚集處，查獲戊○○並在戊○○之車內及手上扣得海洛因毒品四包（另包括先前交予辛○○之一包共五包，嗣經送驗，驗餘合計淨重拾壹點壹肆公克
    ，包裝重合計壹點壹伍公克）。
二、案經台中市警察局第二分局報請臺灣臺中地方法院檢察署檢
    察官偵查起訴。
    理  由
壹、有罪部分
一、訊據被告己○○與戊○○二人均矢口否認有上揭販賣第一級
    毒品海洛因之犯行。被告戊○○辯稱：伊並未販賣毒品予辛○○，僅係代己○○向辛○○收二千元，復因己○○交代而
    交給辛○○一包海洛因無償供辛○○施用，但和二千元無對
    價關係云云；被告己○○則辯稱：未與戊○○共同販賣毒品
    予辛○○，梅川西路亦非伊承租，扣案之物非伊所有云云；
    被告己○○與戊○○之選任辯護人皆為被告辯護稱：本件此
    次即使是辛○○被查獲後主動聯絡己○○，並沒有其他證據
    可以證明己○○平時就有販賣毒品犯行。實務上乃是屬於創
    造性的陷害教唆，而不是屬於機會型的陷害教唆，因此認為
    本件不利於被告之證據皆沒有證據能力等情。惟查：被告戊○○及己○○確有於於上開時間及地點販賣毒品予辛○○，
    業據證人辛○○於警訊中指證甚詳；且證人辛○○於本院審
    理時亦到庭結證：本件為警查獲前即曾多次向被告己○○拿
    取毒品海洛因施用等語，是證人辛○○顯早已知被告己○○
    經常持有毒品海洛因可供人施用甚明，雖其並未證稱向己○○拿取毒品有對價關係存在，然以毒品海洛因市價之高，被
    告己○○豈有長期皆無償供應辛○○施用之理；而本次辛○○與被告戊○○在為警監控下，交付毒品海洛因之同時，二
    人竟極平常之由辛○○交付二千元之現金予戊○○，此為證
    人辛○○與被告戊○○所ㄧ致供陳；參諸此二千元交付之過
    程與ㄧ般毒品交易之價金支付常態無異；及就其交付緣由，
    其等二人於本院審理時更為相異之陳述，顯二人就此對價之
    交付ㄧ情，供述內容皆因為避重就輕而為不實之陳述甚明等
    情。又被告二人本件共同販賣毒品海洛因予辛○○，復係辛○○為警查獲後，自願基於自由意識下主動表示配合警方之
    查緝行動，在警方之全程監控下由證人辛○○主動撥打警方
    人員並不知悉號碼之電話自行與被告己○○聯絡，再由被告
    己○○與被告戊○○輾轉多次聯絡後委由戊○○出面交付而
    進行之毒品交易行為，復據證人即偵辦查獲本案之台中市警
    察局第二分局刑事組組長乙○○、小隊長沈德涼、偵查員劉
    坤鴻等員警於本院審理中到庭結證綦詳，且三人證述之內容
    復核均相ㄧ致，又合於一般之經驗法則，堪信為真實。另本
    案被告戊○○為警查獲之處所乃其與被告己○○經常聚集之
    處，業據被告戊○○及證人甲○○於警詢及本院審理時供證
    在卷，且參以被告己○○亦自承停放於本案被查獲現場處之
    Ｍ七一一一二八號自用小客車為其所持用；及據證人甲○○
    於偵查中供稱當天係己○○邀伊至現場等語，顯上開為警查
    獲之處應係己○○所經常出入之處所甚明，此外復有被告二
    人與辛○○於九十年十月三十一日如何聯絡購買毒品之時間
    及地點之行動電話通聯紀錄、法務部調查局之毒品鑑定通知
    書附卷與如事實攔扣案之第一級毒品海洛因五包（驗餘合計
    淨重十一點ㄧ四公克，包裝重合計ㄧ點一五公克），及搭配
    門號0000000000號使用之行動電話ㄧ支可供佐證
    ，被告二人前揭所辯顯皆係卸責之詞不足採信，本案事證明
    確，被告二人之犯行堪以認定。
二、核被告二人所為均係犯毒品危害防制條例第四條第六項、第
    一項之販賣第一級毒品未遂罪，被告二人就上開販賣第一級
    毒品予辛○○有犯意聯絡與行為分擔，應論以共同正犯。又
    被告二人本件販賣毒品海洛因與辛○○，雖已與辛○○達成
    買賣之合意並已由被告戊○○將欲交易之毒品交予辛○○，
    然於被告二人著手銷售毒品海洛因之行為實施後，買受人辛○○之行動皆在警方人員之控制中，是被告二人之販賣毒品
    結果並未發生，其等二人已著手於犯罪行為之實行而不遂，
    為未遂犯，依刑法第二十六條前段之規定按既遂犯之刑減輕
    之。爰審酌被告二人之素行、本件犯罪之動機、目的、手段
    ，及犯罪後之態度等一切情狀，分別量處如主文所示之刑，
    以示懲儆。扣案之第一級毒品海洛因共計五包（驗餘合計淨
    重拾壹點壹肆公克，包裝重合計壹點壹伍公克）應依毒品危
    害防制條例第十八條第一項前段之規定，宣告沒收銷燬之；
    另扣案搭配門號0000000000號使用之行動電話一
    支，為被告戊○○所有，供犯本罪所用之物，爰依毒品危害
    防制條例第十九條第一項之規定，宣告沒收。
三、公訴意旨另略以：被告己○○基於慨括之犯意，明知海洛因
    係第一級毒品，竟於九十年十月五日二十二時許，在台中縣
    太平市○○街二十三之六號前馬路，販賣海洛因一小包，價
    格二千元予辛○○；又於同年月二十二日二十一時許，在台
    中市○區○○路四三一號十二樓住處樓下，以同樣價格與數
    量之毒品再販賣予辛○○，嗣辛○○於九十年十月三十一日
    上午十時許為警查獲，經訊據辛○○供稱毒品係向己○○購
    買，羅某並配合警方之查緝，於同日十一時三十分許，以0
    000000000號電話打給己○○之00000000
    00號電話約購買第一級毒品海洛因，雙方約在台中市○○
    路與梅川西路口處交易，己○○即以0000000000
    號電話與戊○○之000000000號電話聯絡，而委由
    戊○○駕駛Ｙ三一五八六七號自用小客車，將海洛因毒品０
    ˙四公克，以二千元價格販賣予辛○○，嗣交易完成後，員
    警即尾隨戊○○之車返回台中市○○○路○段一四七之一號
    二樓之二己○○租屋處，查獲己○○非法持有海洛因毒品、
    分裝袋、電子秤、電腦秤、研磨絞碎機、毒品壓縮器、毒品
    鑄模器等物，另於戊○○之車內及手上扣得海洛因毒品四包
    。因認被告己○○此部分亦涉犯毒品危害防制條例第四條第
    ㄧ項販賣第ㄧ級毒品之罪嫌云云。按犯罪事實應依證據認定
    之，無證據不得認定犯罪事實；不能證明被告犯罪者，應諭
    知無罪之判決；刑事訴訟法第一百五十四條第二項、第三百
    零一條第一項分別定有明文。又按認定不利於被告之事實，
    須依積極證據，苟積極證據不足為不利於被告事實之認定時
    ，即應為有利於被告之認定，更不必有何有利之證據；另按
    事實之認定，應憑證據，如未能發現相當證據，或證據不足
    以證明，自不能以推測或擬制之方法，以為裁判基礎；復按
    認定犯罪事實所憑之證據，雖不以直接證據為限，間接證據
    亦包括在內；然而無論直接或間接證據，其為訴訟上之證明
    ，須於通常一般之人均不致有所懷疑，而得確信其為真實之
    程度者，始得據為有罪之認定，倘其證明尚未達到此一程度
    ，而有合理之懷疑存在時，事實審法院復已就其心證上理由
    予以闡述，敘明其如何無從為有罪之確信，因而為無罪之判
    決，尚不得任意指為違法；末按刑事訴訟法第一百六十一條
    已於九十一年二月八日修正公布，其第一項規定：檢察官就
    被告犯罪事實，應負舉證責任，並指出證明之方法。因此，
    檢察官對於起訴之犯罪事實，應負提出證據及說服之實質舉
    證責任。倘其所提出之證據，不足為被告有罪之積極證明，
    或其指出證明之方法，無從說服法院以形成被告有罪之心證
    ，基於無罪推定之原則，自應為被告無罪判決之諭知；最高
    法院著有三十年上字第八一六號判例、四十年臺上字第八六
    號判例、七十六年臺上字第四九八六號判例、九十二年臺上
    字第一二八號判例可資參照。公訴人認被告己○○涉犯此部
    分販賣第一級毒品罪嫌，無非係以：被告己○○如何於上開
    時間及地點販賣毒品予辛○○，業據證人辛○○於警訊中指
    證甚詳，而被告己○○在此次辛○○為警查獲後，因辛○○
    配合警方之查緝行動，在警方之全程監控下更完成有前述之
    交易行為，有員警之職務報告書在卷可稽，且本件經警查獲
    有大量扣案證物之租屋處，係張為文淵所居住，業據同案被
    告戊○○及證人甲○○供證在卷，參以被告己○○所有之Ｍ
    七－ㄧㄧ二八號自用小客車亦停放於現場處等情，此外復有
    法務部調查局之毒品驗斷書，及如前揭扣案之物可供佐證，
    被告己○○所辯顯係卸責之詞不足採信等為其論據。訊據被
    告己○○堅決否認其有此部分販賣第一級毒品之犯行，辯稱
    ：伊沒有販賣毒品給辛○○，那間房子不是伊租的，伊也沒
    有在那裡，那些東西亦不是伊所有等語。經查：證人辛○○
    於九十年十月三十一日為警查獲後警詢時，固供稱：伊曾於
    九十年十月五日二十二時許，在台中縣太平市○○街二十三
    之六號前馬路，向被告己○○購買毒品海洛因一小包，價格
    二千元；又於同年月二十二日二十一時許，在台中市○區○○路四三一號十二樓住處樓下，以同樣價格向己○○又購買
    相同數量之毒品云云。然證人辛○○於本院審理時已明確證
    稱：被告己○○於本案為警查獲前，均是無償提供第一級毒
    品海洛因予伊施用，並己○○不曾向伊收取對價等語。而本
    件為警查獲時經警所扣得之毒品與器具並其處所又顯皆與公
    訴人所指訴之此部分犯行無關。是就此部分公訴意旨所指之
    情事，僅有證人辛○○於警詢中所為與其嗣在本院審理時到
    庭所結證之情節明顯有異之供陳為其唯一之論據。徵諸證人
    辛○○於警詢中所為與嗣後所證述內容明顯有所出入之陳述
    ，經查又無其他較可信之特別情況，則在被告己○○堅決否
    認之情下，依現有證據，尚有合理懷疑之處而無從說服法院
    形成被告己○○此部分有罪之心證。此外，復查無其他積極
    證據足資證明被告己○○確有此部分販賣第一級毒品之犯行
    ，既不能證明被告己○○此部分犯罪，揆諸上揭刑事訴訟法
    之規定與判例意旨，依法本應為被告己○○無罪之判決，惟
    因公訴人認此部分與其前揭經起訴而認定有罪之販賣第ㄧ級
    毒品未遂部分有連續犯之裁判上ㄧ罪關係，爰不另為無罪之
    諭知。
貳、無罪部分
ㄧ、公訴意旨復略以：被告己○○另基於慨括之犯意，明知安非
　　他命係第二級毒品，竟於九十年十月五日二十二時許，在台
  　中縣太平市○○街二十三之六號前馬路，販賣安非他命一小
　　包，價格一千元予辛○○；又於同年月二十二日二十一時許
  　，在台中市○區○○路四三一號十二樓住處樓下，以同樣價
　　格與數量之毒品販賣予辛○○，嗣辛○○於九十年十月三十
  　一日上午十時許為警查獲，經訊據辛○○供稱毒品係向己○○購買，辛○○並願配合警方之查緝，於同日十一時三十分
　  許，以0000000000號行動電話打給己○○之門號
    0000000000號行動電話約購買毒品海洛因，雙方
    約在台中市○○路與梅川西路口處交易，己○○即以門號0
    000000000號行動電話與戊○○之門號00000
    00000號行動電話聯絡，而委由戊○○駕駛Ｙ三一五八
    六七號號自用小客車，將海洛因毒品０˙四公克，以二千元
    價格販賣予辛○○，嗣交易完成後，員警即尾隨戊○○之車
    返回台中市○○○路○段一四七之一號二樓之二己○○租屋
    處，查獲己○○未經許可非法持有之改造具殺傷力之手槍一
    支，及子彈六顆，海洛因毒品、分裝袋、電子秤、電腦秤、
    研磨絞碎機、毒品壓縮器、毒品鑄模器等物，另於戊○○之
    車內及手上扣得海洛因毒品四包。又被告戊○○基於概括之
    犯意，明知安非他命係第二級毒品，竟於九十年八月初及八
    月中旬以電話聯絡，在台中市○○路○段一四九號三樓處，
    販賣安非他命二次予丁○○，每次重量約半錢，價格四千元
    ，嗣於九十一年一月十一日十時二十分許為警查獲。因認被
    告二人均涉犯有毒品危害防制條例第四條第二項販賣第二級
    毒品；被告己○○另涉犯有修正前槍砲彈藥刀械管制條例第
    十一條第四項、第十二條第四項之罪嫌云云。
二、按犯罪事實應依證據認定之，無證據不得認定犯罪事實；不
    能證明被告犯罪者，應諭知無罪之判決。且按認定不利於被
    告之事實，須依積極證據，苟積極證據不足為不利於被告事
    實之認定時，即應為有利於被告之認定，更不必有何有利之
    證據；另按事實之認定，應憑證據，如未能發現相當證據，
    或證據不足以證明，自不能以推測或擬制之方法，以為裁判
    基礎；復按認定犯罪事實所憑之證據，雖不以直接證據為限
    ，間接證據亦包括在內；然而無論直接或間接證據，其為訴
    訟上之證明，須於通常一般之人均不致有所懷疑，而得確信
    其為真實之程度者，始得據為有罪之認定，倘其證明尚未達
    到此一程度，而有合理之懷疑存在時，事實審法院復已就其
    心證上理由予以闡述，敘明其如何無從為有罪之確信，因而
    為無罪之判決，尚不得任意指為違法；再按九十一年二月八
    日修正公布之刑事訴訟法第一百六十一條第一項已修正規定
    為：檢察官就被告犯罪事實，應負舉證責任，並指出證明之
    方法。因此，檢察官對於起訴之犯罪事實，應負提出證據及
    說服之實質舉證責任。倘其所提出之證據，不足為被告有罪
    之積極證明，或其指出證明之方法，無從說服法院以形成被
    告有罪之心證，基於無罪推定之原則，自應為被告無罪判決
    之諭知；均已詳論述如前。
三、公訴人認被告二人均涉犯有毒品危害防制條例第四條第二項
    販賣第二級毒品；被告己○○另涉犯有修正前槍砲彈藥刀械
    管制條例第十一條第四項、第十二條第四項之罪嫌，無非係
    以：被告戊○○及己○○如何分別於上開時間及地點販賣第
    二級毒品安非他命予丁○○及辛○○，業據丁○○及辛○○
    二人於警訊中指證甚詳，而被告戊○○本件為警查獲時，同
    時為警查獲經警扣有大批證物含具殺傷力槍彈之租屋處，係
    為己○○所居住，業據被告戊○○及證人甲○○供證在卷，
　　且參以被告己○○所有之Ｍ七－ㄧㄧ二八號號自用小客車亦
    停放於現場處，及據甲○○供稱當天係己○○邀伊至現場，
    則上開查獲槍枝之處應係己○○所居住，槍枝及子彈亦屬己○○所非法持有，此外復有被告二人與辛○○於九十年十月
    三十一日如何聯絡購買毒品之時間及地點之通聯紀錄，法務
    部調查局之毒品驗斷書、內政部警政署刑事警察局槍枝鑑驗
    通知書，及如扣案之物可供佐證，被告二人所辯顯係卸責之
    詞不足採信等為其論據。
四、訊據被告己○○與戊○○二人均堅決否認有販賣第二級毒品
    之犯行；被告己○○另亦堅決否認有非法持有扣案槍枝與子
    彈之犯行。被告己○○辯稱：伊沒有販賣毒品安非他命給辛○○，警方查獲到扣案物品之那間房子不是伊租的，伊也沒
    有住在那裡，那些東西亦皆不是伊所有等語；被告戊○○辯
    稱：伊並不曾販售第二級毒品予丁○○；警方在丁○○處扣
    得之毒品亦均與伊無關並非伊所有等語。經查：證人辛○○
    於九十年十月三十一日為警查獲後警詢時，固亦供稱：伊曾
    於九十年十月五日二十二時許，在台中縣太平市○○街二十
    三之六號前馬路，除向被告己○○購買毒品海洛因一小包，
    價格二千元外，同時以每ㄧ小包ㄧ千元之價格，向己○○購
    買第二級毒品安非他命ㄧ小包；又於同年月二十二日二十一
    時許，在台中市○區○○路四三一號十二樓住處樓下，以同
    樣價格向己○○又購買相同數量之第二級毒品安非他命云云
    。而證人丁○○於九十ㄧ年ㄧ月十一日為警查獲後警詢時，
    雖亦供稱：伊曾於九十年八月初及八月中旬以電話聯絡，在
    台中市○○路○段一四九號三樓處，向戊○○購買安非他命
    二次，每次重量約半錢，價格都是四千元云云。然證人辛○○於本院審理時已明確證稱：被告己○○於本案為警查獲前
    ，僅無償提供第一級毒品海洛因予伊施用，伊不曾向己○○
    購買過第二級毒品安非他命等語。而證人丁○○於本院審理
    時亦到庭證述：伊不曾向戊○○購買過毒品安非他命等語。
    徵諸本件為警查獲時經警所扣得之毒品與器具並其處所顯皆
    與公訴人所指訴之被告己○○販賣毒品安非他命予辛○○犯
    行無關（此已如前所論述）；及證人丁○○於九十ㄧ年ㄧ月
    十一日另案為警查獲時經警所扣得之毒品與施用器具並其處
    所顯皆與公訴人所指訴之被告戊○○是否有在九十年八月初
    即八月中旬販賣毒品安非他命予丁○○犯行無關等情。就此
    部分公訴意旨所指被告二人分別販賣第二級毒品安非他命之
    情事，均各僅有證人辛○○、丁○○於警詢中所為與其等各
    嗣在本院審理時到庭所結證之情節明顯有異之供陳為其唯一
    之論據。參諸證人辛○○、丁○○於警詢中所為與嗣後所證
    述內容明顯有所出入之陳述，經查又皆無其他較可信之特別
    情況，則在被告己○○、戊○○均堅決否認之情下，依現有
    證據，尚有合理懷疑之處而無從說服法院形成被告己○○、
    戊○○此等部分有罪之心證。此外，復查無其他積極證據足
    資證明被告己○○、戊○○確有此部分販賣第二級毒品之犯
    行，既不能證明被告己○○此部分犯罪，揆諸上揭刑事訴訟
    法之規定與判例意旨，依法自皆應為被告己○○與戊○○此
    部分無罪之判決。另查，關於本件為警於台中市○○○路○
    段一四七之一號二樓之二處，所查獲扣案之改造手槍一支，
    及子彈六顆，經送內政部警政署刑事警察局鑑定結果，雖具
    有殺傷力，有該局所出具之鑑驗通知書ㄧ件在卷可稽。然本
    件為警查扣上開槍、彈之當時，被告己○○並未在現場；且
    被告己○○自偵查以訖審理時皆始終堅決否認該為警查獲之
    台中市○○○路○段一四七之一號二樓，及在該處所查扣之
    改造手槍一支，及子彈六顆為其所住居及所持有；參以該台
    中市○○○路○段一四七之一號二樓，經查於本件為警查獲
    當時係由案外人丙○○冒庚○○之名所承租，而其租用後並
    非供被告己○○住居，而係受託替另ㄧ位名叫「小七」之男
    子所承租等情，業據證人丙○○於本院審理中到庭結證明確
    ；及本件為警查獲當時在場之同案被告戊○○與證人甲○○
    於本院審理及偵查中亦皆分別證稱：為警查扣之物品並不知
    係何人所有等語等情。依現有證據，顯尚有合理懷疑之處而
    無從說服法院形成被告己○○確有持有前揭槍、彈犯罪之心
    證。此外，又查無其他積極證據足資證明被告己○○確有此
    部分之犯行，既不能證明被告己○○此部分之犯罪，揆諸上
    揭判例意旨與刑事訴訟法之規定，依法應就被告己○○被訴
    之持有槍、彈部分諭知無罪之判決。
據上論斷，應依刑事訴訟法第二百九十九條第一項前段、第三百
零一條第一項，毒品危害防制條例第四條第六項、第一項、第十
八條第一項前段、第十九條第一項，刑法第十一條、第二十八條
、第二十六條前段，判決如主文。
中　　華　　民　　國　　94　　年　　 8 　 月  　25  　日
                    刑事第一庭  審判長法　官  張智雄
                                      法  官  周瑞芬
                                      法  官  許惠瑜
右正本證明與原本無異。
如不服本判決，應於送達後十日內向本院提出上訴狀（須附繕本
），上訴於台灣高等法院台中分院。
                                      書記官  李秋瓊
中　　華　　民　　國　　94　　年　　11　  月  　22  　日
附錄論罪科刑法條
毒品危害防制條例第4條
製造、運輸、販賣第一級毒品者，處死刑或無期徒刑；處無期徒
刑者，得併科新臺幣 1 千萬元以下罰金。
製造、運輸、販賣第二級毒品者，處無期徒刑或 7 年以上有期徒
刑，得併科新臺幣 7 百萬元以下罰金。
製造、運輸、販賣第三級毒品者，處 5 年以上有期徒刑，得併科
新臺幣 5 百萬元以下罰金。
製造、運輸、販賣第四級毒品者，處 3 年以上 10 年以下有期徒
刑，得併科新臺幣 3 百萬元以下罰金。
製造、運輸、販賣專供製造或施用毒品之器具者，處 1 年以上 7
年以下有期徒刑，得併科新臺幣 1 百萬元以下罰金。
前五項之未遂犯罰之。
